臺灣士林地方法院刑事判決　　　　　　　　　　　　　九十三年度訴字第三八五號
　　公　訴　人　臺灣士林地方法院檢察署檢察官
　　被　　　告　甲　○
右列被告因違反毒品危害防制條例案件，經檢察官提起公訴（九十三年度毒偵字第六
四五號），被告於本院準備程序為有罪之陳述，經合議庭裁定改由受命法官獨任依簡
式審判程序審理，並判決如左：
    主  文
甲○施用第一級毒品，累犯，處有期徒刑拾月，扣案之使用過注射針筒貳支、鏟管壹
支、盛裝用湯匙壹支、葡萄糖粉壹包（毛重壹點壹零公克，淨重零點捌零公克），均
沒收，又上開注射針筒貳支內之海洛因殘渣（量微無法剝離秤重）、盛裝用湯匙壹支
上之海洛因殘渣（量微無法剝離秤重）及葡萄糖粉壹包內之海洛因粉末（無法剝離秤
重）並銷燬。
    事  實
一、甲○前於民國八十二年間因違反肅清煙毒條例案件，經臺灣臺中地方法院以八十
    二年訴字第五七四號判決判處有期徒刑三年二月，經上訴後，由臺灣高等法院於
    八十二年七月二十一日，以八十二年上訴字第二三０五號判決駁回上訴確定，又
    於八十三年間因違反同條例案件，經臺灣台中地方法院於八十三年七月五日，以
    八十三年訴緝第六一六號判決判處有期徒刑三年六月確定，上開二罪合併執行，
    於八十五年十月九日縮刑假釋出監（縮刑期滿日期為八十九年十一月四日），嗣
    於假釋期間內因違反毒品危害防制條例之施用毒品案件，除經撤銷假釋，另依臺
    灣臺中地方法院之裁定送觀察、勒戒，嗣因無繼續施用毒品傾向，由該院於八十
    七年九月二十九日以八十七年訴緝字第五二二號判決諭知免刑確定，嗣又因二次
    施用毒品案件，經本院於八十八年六月九日及八十九年一月四日，分別以八十八
    年毒聲字第一一０三號及第一七五二號裁定送觀察、勒戒，並先後於八十八年六
    月二十四日及八十九年四月二十五日執行完畢，均認無繼續施用毒品傾向，而由
    臺灣士林地方法院檢察署檢察官各於八十八年六月二十四日以八十八年度偵字第
    六０七六號及於八十九年五月十九日以八十八年度毒偵字二八三號處分不起訴確
    定（惟後者屬三犯施用毒品案件，依法應聲請強制戒治及起訴，檢察官聲請裁定
    觀察、勒戒及於觀察勒戒期滿後處分不起訴，尚屬有誤），至前開撤銷假釋部分
    ，經入監執行殘刑，於九十二年八月十一日縮刑期滿執行完畢。詎甲○仍不知悛
    悔，復基於施用第一級毒品海洛因之犯意，於九十三年三月二十三日晚上六、七
    時許，在臺北市士林區○○○路○段一一六巷二九弄九號四樓處所，以針筒注射
    方式，施用第一級毒品海洛因一次，為警於九十三年三月二十六日上午八時五十
    五分許，持本院核發之搜索票前往上址處所搜索，當場扣得甲○所有之注射針筒
    二支、鏟管一支、盛裝用湯匙一支、葡萄糖一包，並採其尿液送驗。嗣因甲○之
    尿液於送驗後，呈毒品陽性反應，始悉上情。
二、案經臺北市政府警察局士林分局報告臺灣士林地方法院檢察署檢察官偵查起訴。
    理  由
一、右揭事實，業據被告甲○於本院審理時坦白承認，參以被告為警查獲當日（即九
    十三年三月二十六日）經警所採尿液，經送台灣尖端先進生技醫藥股份有限公司
    以氣相層析質譜儀鑑驗後，結果呈嗎啡（即海洛因代謝物）陽性反應，有該公司
    於九十三年四月八日出具之濫用藥物檢驗報告乙紙在卷可稽（附於九十三年度毒
    偵字第六四五號卷，第四三頁），此外，並有被告所有並坦承供其施用海洛因所
    用之使用過注射針筒二支、鏟管一支、盛裝用湯匙一支及葡萄糖一包扣案足憑，
    其中注射針筒二支及盛裝用湯匙一支經本院依職權送驗，結果證實均有第一級毒
    品海洛因殘留（因量微無法剝離秤重），有法務部調查局九十三年七月二十一日
    出具之調科壹字第０九三六二三九四一八０號鑑驗通知書乙紙在卷可憑（附於本
    院刑事卷），至扣案之葡萄糖粉一包，經臺北市政府警察局士林分局以毒品檢驗
    包檢驗後，證實呈嗎啡、海洛因反應，認係其中摻混海洛因粉末，亦有初步檢驗
    報告單一紙在卷可稽（附於同上偵卷第三八頁），足認被告坦承施用海洛因之自
    白與事實相符，可以採信。又被告前因施用毒品案件，先後經法院裁定送觀察、
    勒戒，均認無繼續施用毒品傾向，而經諭知免刑及處分不起訴確定，且最後一次
    觀察、勒戒處分，係於八十九年四月二十五日執行完畢等情，亦有臺灣士林地方
    法院檢察署刑案資料查註紀錄表、法務部全國檢察官線上查詢刑案人犯在監所最
    新資料表、臺灣高等法院被告全國前案紀錄表及不起訴處分書等件在卷足憑。綜
    上，被告確於觀察、勒戒執行完畢釋放後，五年內再犯本件施用毒品犯行，事證
    明確，堪予認定，應依法論科。
二、按海洛因係毒品危害防制條例第二條第二項第一款所稱之第一級毒品。故核被告
    甲○所為，係犯毒品危害防制條例第十條第一項之施用第一級毒品罪，其持有第
    一級毒品海洛因進而施用，持有毒品之低度行為，應為施用毒品之高度行為所吸
    收，不另論以持有毒品罪。又被告曾犯如事實欄所示前科犯行，此有臺灣高等法
    院被告全國前案紀錄表附卷可考，其於有期徒刑執行完畢後五年內，再犯本件有
    期徒刑以上之罪，為累犯，應依刑法第四十七條之規定加重其刑。爰審酌被告前
    曾因施用毒品而三度接受觀察、勒戒，竟仍不知悛悔，復繼續施用毒品，顯已有
    成癮性，惟念其施用毒品乃戕害自己身心健康，尚未危及他人，並其犯後坦承犯
    行之態度、犯罪之動機、目的、次數及其智識程度等一切情狀，量處如主文所示
    之刑，以示懲儆。
三、扣案之注射針筒二支內之海洛因殘渣（量微無法剝離秤重）、盛裝用湯匙一支上
    之海洛因殘渣（量微無法剝離秤重）及葡萄糖粉一包內摻混之海洛因粉末（無法
    剝離秤重），均係查獲之第一級毒品，不問是否屬於犯人所有，均應依毒品危害
    防制條例第十八條第一項前段之規定，諭知沒收銷燬。至扣案之使用過注射針筒
    二支、鏟管一支、盛裝用湯匙一支及葡萄糖一包（毛重０‧一０公克，淨重０‧
    八０公克），均係被告所有供本案施用海洛因犯行所用之物，業經被告供明在卷
    ，應依刑法第三十八條第一項第二款之規定，諭知沒收。
據上論斷，應依刑事訴訟法第二百七十三條之一第一項、第二百九十九條第一項前段
，毒品危害防制條例第十條第一項、第十八條第一項前段，刑法第十一條、第四十七
條、第三十八條第一項第二款，判決如主文。
本案經檢察官謝榮林到庭執行職務。
中　　　華　　　民　　　國　　九十三　　年　　　八　　　月　　 十一 　　日
                                    臺灣士林地方法院刑事第三庭
                                        法  官  吳  祚  丞
右正本證明與原本無異。
如不服本判決應於送達後十日內向本院提出上訴狀。
                                        書記官  林  立  原
中　　　華　　　民　　　國　　九十三　　年　　　八　　　月　 　十三　 　日
附錄本判決論罪科刑依據之法條：
毒品危害防制條例第十條第一項：
　施用第一級毒品者，處六月以上五年以下有期徒刑。
